臺灣高等法院臺南分院刑事判決　　　　 96年度上易字第660號
上　訴　人
即　被　告　丙○○
上　訴　人
即　被　告　丁○○
上　訴　人
即　被　告　乙○○
上列上訴人因竊盜等案件，不服臺灣雲林地方法院96年度易字第
40號中華民國96年9月4日第一審判決（起訴案號：臺灣雲林地方
法院檢察署95偵字第5807號），提起上訴，本院判決如下：
    主  文
上訴駁回。
    理  由
一、按提起上訴，應以上訴書狀，敘述具體理由，提出於原審法
    院為之，刑事訴訟法第三百五十條第一項、第三百六十一條
    第二項分別定有明文。又第二審上訴書狀，應敘述「具體理
    由」，所稱具體理由，係指須就不服之判決為具體之指摘而
    言，如僅泛稱原判決，認事用法不當或採證違法、判決不公
    等，均非具體理由；又上訴理由之具體與否，係屬第二審法
    院審查範圍，不在法院命補正之列，是上訴書狀如已敘述理
    由，無論其具體與否，即無待補提理由書或命補正，法院辦
    理刑事訴訟案件應行注意事項第一六二條亦有明文。是上訴
    之法律上程式，為應以上訴書狀，就不服之判決為具體指摘
    ，並向原審法院提出，始合乎上訴法律上程式。次按第二審
    法院認為上訴有刑事訴訟法第三百六十二條前段情形者（即
    上訴不合法律上之程式），應以判決駁回之，刑事訴訟法第
    三百六十七條前段亦有明文。
二、本件上訴人丙○○上訴意旨略以：上訴人並非常業犯罪，且
    犯後坦承錯誤，後悔有據，而上訴人並非無業之人，沒有犯
    罪之惡習，原審判決令入勞動場所強制工作三年，顯然不當
    ，請求撤銷原判決，另為較輕之判決云云。上訴人丁○○、
    乙○○上訴意旨均略以：上訴人共同故買贓物，共十二次，
    各處有期徒刑四月，均減為有期徒刑二月，應執行有期徒刑
    一年，原判決理由瑕疵，於法定上訴期間提起上訴云云。
三、經查：(一)、原判決就被告丙○○科刑之輕重，業已於理由欄
    內載明：「被告丙○○正值青壯，四肢健全，不思以正當途
    徑獲取利益，竟貪圖一己私利，故買贓物轉售圖利，賺取暴
    利，且故買贓物行為除造成財產犯罪追緝困難外，更因便利
    盜者銷贓，而間接助長竊盜風氣，危害社會秩序匪淺，及本
    件被告故買次數多達12次，且被告丙○○雖於查獲後自警詢
    起至本院審理終結時均坦承犯行，然對於集團成員及犯罪細
    節均未加交代，且飾詞為被告丁○○、乙○○及甲○○脫罪
    ，犯後態度不佳，被告丙○○為本件主嫌，犯罪情節較重，
    被告丁○○、乙○○及甲○○係受被告丙○○指示行事，犯
    罪情節較輕等一切情狀，分別各量處如主文所示之刑。」等
    語，足見原判決業依刑法第五十七條之規定，審酌一切情狀
    ，量處被告丙○○應處之刑，於法並無不當。(二)、原判決已
　　於理由欄三、論罪科刑之理由(三)敘明「審酌被告丙○○非無
  　謀生能力，竟以反覆故買贓物轉售圖利作為其主要經濟來源
    ，於短短20天內故買贓物12次，顯見被告丙○○已有犯罪之
    習慣，為矯正其惡習，維護社會治安，併諭知應於刑之執行
    前，令入勞動場所強制工作3年，期收矯治之效。」顯見已
    就為何諭知被告於刑前強制工作之理由詳予說明，其理由已
    經完備。
四、上訴人即被告丙○○、丁○○、乙○○等三人上訴意旨未敘
    明理由，具體指摘原審判決認事用法及證據取捨有何不當，
    僅對原審判決憑空任意指摘，其上訴理由，顯非具體，依上
    所述，應予駁回。爰依刑事訴訟法第三百七十二條規定，不
    經言詞辯論，逕行判決。
據上論斷，應依刑事訴訟法第三百六十七條前段、第三百七十二
條，判決如主文。
中　　華　　民　　國　　96　　年　　12　　月　　14  　日
                  刑事第六庭  審判長法　官  蔡崇義
                                    法　官  董武全
                                    法　官  曾文欣
以上正本證明與原本無異。
不得上訴。
　　　　　　　　　　　　　　　　　　書記官  李育儒
中　　華　　民　　國　　96　　年　　12　　月　　18　　日
